【裁判字號】    97,財管,54
【裁判日期】    970715
【裁判案由】    選任遺產管理人
【裁判全文】
臺灣板橋地方法院民事裁定              97年度財管字第54號
聲  請  人  財政部臺灣省北區國稅局
法定代理人  甲○○
上列當事人間聲請選任遺產管理人事件，本院裁定如下：
    主      文
選任財政部國有財產局台灣北區辦事處為被繼承人乙○○（男、
民國○○年○ 月○ 日生、身分證統一編號：Ｚ000000000 號、生前
最後設籍：臺北縣板橋市○○街107 之1 號5 樓、民國94年9 月
12 日 死亡）之遺產管理人。
程序費用由被繼承人乙○○之遺產負擔。
     理     由
一、按繼承開始時，繼承人之有無不明，而無親屬會議或親屬會
    議未於一個月內選定遺產管理人者，利害關係人或檢察官得
    聲請法院選任遺產管理人，並由法院依公示催告程序，定六
    個月以上之期限，公告繼承人，命其於期限內承認繼承；又
    被繼承人之所有繼承人均拋棄其繼承權者，亦準用關於無人
    承認繼承之規定，民法第1177條、第1178條第2 項、第1176
    條第6 項定有明文。
二、本件聲請意旨略以：被繼承人乙○○於民國94年9 月12日死
    亡，其母楊戴玉英、其配偶周月嬌、其子女楊智鈞、楊智翔
    、楊淑女、其弟妹楊富守、楊登貴、楊麗華、游楊麗卿、楊
    瓊鳳均已拋棄繼承，並經准予備查在案，又被繼承人死亡時
    已62歲，其父、祖父母均已死亡，且尚未發現有民法第1138
    條規定之各順序繼承人。因被繼承人死亡前尚遺有依法應繳
    納之綜合所得稅款未完納，另依被繼承人之財產歸屬資料清
    單所列，被繼承人尚遺有3 筆土地，為免因無人繼承遺產及
    無綜合所得稅納稅義務人，致影響聲請人遺產管理及綜合所
    得稅之徵收，爰依非訟事件法第149 條第1 項規定，聲請選
    任財政部國有財產局為被繼承人乙○○之遺產管理人等語。
三、查本件聲請人主張被繼承人乙○○於民國94年9 月12日死亡
    ，其父、祖父母皆歿，其母、配偶、子女及弟妹等人均已拋
    棄繼承，且被繼承人尚有應繳納之綜合所得稅未完納，並遺
    有土地3 筆等，業經聲請人提出被繼承人繼承系統表、財政
    部台灣省北區國稅局綜合所得稅核定通知書、土地登記公務
    用謄本、本院96年7 月4 日板院輔家科春吟字第032421號函
    影本、本院96年7 月26日板院輔家科春梅字036368號函影本
    、財政部台灣省北區國稅局全戶除戶資料查詢清單等件為憑
    ，足堪信為真實。
四、從而，聲請人主張前揭等事實，經核尚無不合，且本院審酌
    被繼承人，查無其他繼承人，未能依法選定遺產管理人，而
    被繼承人之財產亟待適當管理為是，準此，本院依法選任財
    政部國有財產局台灣北區辦事處為被繼承人乙○○之遺產管
    理人。
五、依非訟事件法第157 條，裁定如主文。
中    華    民    國    97    年     7    月     15   日
                  家事庭    法  官  毛崑山
以上正本係照原本作成。
如對本裁定抗告須於裁定送達後10日內向本院提出抗告狀。
中    華    民    國    97    年     7    月     15   日
                            書記官  廖宮仕


司法院資訊處製作；財團法人民間司法改革基金會備份。
